行　政　法　院　判　決　　　　　　　　　　　　　　八十八年度判字第三八五號
　　原　　　告　記倫企業有限公司
　　代　表　人　乙○○
　　　　　　　　　　　　　　　.
　　被　　　告　財政部高雄市國稅局
右當事人間因營利事業所得稅事件，原告不服行政院中華民國八十七年七月二日台八
十七訴字第三三二三○號再訴願決定，就罰鍰部分提起行政訴訟。本院判決如左︰
　　主  文
原告之訴駁回。
　　事  實
緣原告八十三年度營利事業所得稅結算申報，列報營業成本新台幣（下同）三八、○
四三、六六五元，全年所得額三、三二○、五五○元。被告初查，以原告本年度取具
未實際交易對象之統一發票列報為進貨成本，虛增營業成本一、五一九、八六八元，
又因其未能提示帳證資料供核，乃依行為時所得稅法第八十三條規定，核定全年所得
額為四、八四○、四一八元，除發單補徵其八十三年度營利事業所得稅三七九、九六
七元外，並依同法第一百十條第一項規定，按所漏稅額處以○‧八倍罰鍰計三○三、
九○○元。原告不服，申請復查及提起訴願、再訴願，均遭駁回，遂就罰鍰部分提起
行政訴訟。茲摘兩造訴辯意旨於次：
原告起訴意旨略謂︰原告係以承包空調工程之安裝為業，於承包工程中部分項目另發
小包按裝，然因小包商等並未申請發票，又因原告規定施工完成後之請款應取得發票
或辦理扣繳，乃以其材料商永忠電器、玉禾電器等公司所開立之發票逕向原告請款，
合計八十三年度該類憑證約計二、二○○、○○○元，其中六八○、一三二元係屬材
料款，另一、五一九、八六八元則屬按裝工資，雖然原告未善盡監督之責而取得非實
際交易對象之發票，但已於調查期間坦承相關交易並同意該年度按同業利潤核定並依
法補稅。且相關成本僅係會計科目不同並非虛列，被告另以所得稅法第一百十條第一
項裁罰似屬非當，誠難心服。請判決將再訴願決定、訴願決定及原處分均撤銷，用保
原告權益等語。
被告答辯意旨略謂︰一、按「稽徵機關進行調查或復查時，納稅義務人應提示有關各
種證明所得額之帳簿、文據；其未提示者，稽徵機關得依查得之資料或同業利潤標準
，核定其所得額。」、「納稅義務人已依本法規定辦理結算申報，但對依本法規定應
申報課稅之所得額有漏報或短報情事者，處以所漏稅額兩倍以下之罰鍰。」分別為所
得稅法第八十三條第一項及第一百十條第一項所明定。又「對外營業事項之發生，營
利事業應於發生時自他人取得原始憑證，如進貨發票，或給與他人原始憑證，如銷貨
發票。給與他人之憑證，應依次編號並自留存根或副本。」亦經稅捐稽徵機關管理營
利事業會計帳簿憑證辦法第二十一條第一項所規定。二、原告以承包空調工程之按裝
為業，八十三年度因取得多筆大額家電業者開立之進貨憑證，被告以「營業稅申報資
料庫查核系統」查核其進項來源並經多次訪查結果，其始坦承因他項支出（工資）取
證困難，故向家電業者溢取發票計二、二○○、○○○元，其中有進貨事實者六八○
、一三二元，餘之一、五一九、八六八元則為虛增成本，且因無法提示帳證供核而同
意依照同業利潤標準核定所得額。以上有原告八十五年一月十八日談話紀錄、八十五
年五月一日同意書及八十五年七月十九日說明書等可稽，故原告實際並未向該等家電
業者進貨一、五一九、八六八元，事證明確。從而被告以該部分為虛增進貨成本，並
按所漏稅額裁處○‧八倍之罰鍰三○三、九○○元（計至百元止），尚無不合。至原
告主張其雖未能取具合法憑證，但有關之成本及支出確已實際發生等云，用資爭議。
然未能就其主張提示證明文件，以憑查核。茲原告復執前詞主張系爭金額係支付工資
，但亦未舉證以實其說，自均無足採。三、基上論述，原告之訴為無理由，請予駁回
，以維稅政等語。
　　理  由
本件起訴狀當事人欄雖記載「原告乙○○」，然由事實及理由欄所載，可認「乙○○
」係代表記倫企業有限公司而起訴，嗣經具狀補正原告為記倫企業有限公司，爰准將
之更正為「原告記倫企業有限公司」，代表人乙○○，合先說明。按「稽徵機關進行
調查或復查時，納稅義務人應提示有關各種證明所得額之帳簿、文據；其未提示者，
稽徵機關得依查得之資料或同業利潤標準，核定其所得額。」、「納稅義務人已依本
法規定辦理結算申報，但對依本法規定應申報課程之所得額有漏報或短報情事者，處
以所漏稅額兩倍以下之罰鍰。」行為時所得稅法第八十三條第一項及第一百十條第一
項分別定有明文。本件原告八十三年度營利事業所得稅結算申報，列報營業成本三八
、○四三、六六五元，全年所得額三、三二○、五五○元。被告初查，以原告本年度
取具未實際交易對象之統一發票列報為進貨成本，虛增營業成本一、五一九、八六八
元，依行為時所得稅法第八十三條規定，核定全年所得額為四、八四○、四一八元，
除發單補徵其八十三年度營利事業所得稅三七九、九六七元外，並依同法第一百十條
第一項規定，按所漏稅額處以○‧八倍罰鍰計三○三、九○○元。原告就罰鍰部分循
序起訴謂其係以承包空調工程之安裝為業，所承包工程中部分項目另發小包，然彼等
並未申請發票，而原告規定施工完成後之請款，應取得發票或辦理扣繳，乃以其材料
商永忠電器、玉禾電器等公司所開立之發票逕向原告請款，合計八十三年度該類憑證
約計二、二○○、○○○元，其中六八○、一三二元係屬材料款，另一、五一九、八
六八元則屬按裝工資，雖然原告未善盡監督之責而取得非實際交易對象之發票，但已
於調查期間坦承相關交易並同意該年度按同業利潤核定並依法補稅。且相關成本僅係
會計科目不同並非虛列，被告不應另以所得稅法第一百十條第一項裁罰云云。查原告
以承包空調工程之按裝為業，而其八十三年度竟取得多筆大額家電業者開立之進貨憑
證，被告以「營業稅申報資料庫查核系統」查核其進項來源並經多次訪查結果，其始
坦承因他項支出（工資）取證困難，故向家電業者溢取發票計二、二○○、○○○元
，其中有進貨事實者六八○、一三二元，餘之一、五一九、八六八元則為虛增成本，
且因無法提示帳證供核而同意依照同業利潤標準核定所得額等情，業經被告答辯及一
再訴願決定指明，並有原告八十五年一月十八日談話紀錄、八十五年五月一日同意書
及八十五年七月十九日說明書等附原處分可稽，故原告實際並未向該等家電業者進
貨一、五一九、八六八元，事證明確。被告以該部分為虛增進貨成本，並按所漏稅額
裁處○‧八倍之罰鍰三○三、九○○元（計至百元止），洵屬有據。至原告就所訴系
爭一、五一九、八六八元金額係支付小包按裝工資一節，並未舉證以實其說，自無足
採。從而，被告所為上開罰鍰處分及一再訴願決定遞予維持，核與首揭規定相符，俱
無違誤之處。原告起訴意旨，非有理由，應予駁回。
據上論結，本件原告之訴為無理由，爰依行政訴訟法第二十六條後段，判決如主文。
中    華    民    國     八十八      年      二      月     二十四      日
                    行 政 法 院 第 一 庭
                                審 判 長 評  事      黃  綠  星
                                         評  事      黃  合  文
                                         評  事      高  秀  真
                                         評  事      藍  獻  林
                                         評  事      黃  璽  君
右  正  本  證  明  與  原  本  無  異
                                         法院書記官  邱  彰  德
中    華    民    國     八十八      年      二      月     二十四      日
